# 内部交易外部化出具合并及单体报告问题

提问人：iamdk1988 时间：2017-04-14 20:00:46
请教陈版及各位老师： A公司有子公司B,B公司为A公司的供应商。 2016 年度，公司为了提高合并收入，B公司将部分产品卖至另一非合并关联方C，C再将产品卖至A，这样AB公司合并报表之间不用抵销内部交易。现在分别出具A公司合并报告和B公司单体报告。存在如下问题： 一、合并报表拟将内部交易外部化进行合并抵销，但是C公司留存利润即价差在合并报表体现为欠B公司往来款。这样操作是否合理？ 二、出具B公司单体报告，不将C公司不列为最终客户，将实际客户A列为最终客户，并将A公司拿到价格调整为B公司销售收入。并将C公司利润差额作为其他应收款。将真实交易还原，是否可行？此问题将导致税票客户和实际披露不一致的问题。
或者直接在B公司单体报告仍将C公司列为最终客户。请问B公司单体报告哪种方式更为合理？

回答人：chenyiwei
你的理解基本合理。但是外部第三方C在这一过程中取得的价差、佣金等收益，在合并报表层面应确认为管理费用，不应体现为A、B之间的往来款。 B公司单体报告中将C对A的销售价格作为销售收入，C赚取的固定收益确认为销售费用。